臺灣板橋地方法院刑事判決　　　　　　　96年度訴字第2834號
公　訴　人　臺灣板橋地方法院檢察署檢察官
被　　　告　甲○○
上列被告因違反毒品危害防制條例案件，經檢察官提起公訴（96
年度毒偵字第4866號），本院受理後被告為有罪之陳述，經合議
庭裁定由受命法官獨任進行簡式審判程序，判決如下：
    主  文
甲○○施用第一級毒品，累犯，處有期徒刑拾月，扣案之內有無
法析離之微量第一級毒品海洛因殘渣之塑膠袋壹個沒收銷燬，注
射針筒支、分裝杓貳支均沒收；又施用第二級毒品，累犯，處
有期徒刑陸月，玻璃球吸食器壹個、分裝杓貳支均沒收。應執行
有期徒刑壹年貳月，扣案之內有無法析離之微量第一級毒品海洛
因殘渣之塑膠袋壹個沒收銷燬，注射針筒支、分裝杓貳支、玻
璃球吸食器壹個均沒收。
    事  實
一、甲○○前於民國89年間因施用毒品案件，經本院以89年度毒
    聲字第564 號裁定送觀察、勒戒後，認無繼續施用毒品之傾
    向，經臺灣板橋地方法院檢察署檢察官於89年3 月14日以89
    年度毒偵字第745 號為不起訴處分確定。又於90年間因施用
    毒品案件，經本院以90年度毒聲字第3989號裁定送觀察、勒
    戒後，認有繼續施用毒品之傾向，再經本院以90年度毒聲字
    第4403號裁定令入戒治處所施以強制戒治，並由臺灣板橋地
    方法院檢察署檢察官提起公訴，其中強制戒治部分嗣經裁定
    停止戒治付保護管束，於91年11月11日期滿，起訴部分則經
    本院於91年4 月23日以91年度訴字第377 號就施用第一、二
    級毒品部分分別判處有期徒刑七月、五月，應執行有期徒刑
    十月，於91年8 月9 日確定，並於92年11月18日縮刑期滿執
    行完畢。猶不知悔改，復分別基於施用第一級毒品海洛因、
    第二級毒品甲基安非他命之犯意，於96年6 月26日晚上10時
    許，在其位於臺北縣板橋市○○街247 號之住處，以注射針
    筒注入體內之方式施用第一級毒品海洛因一次；另於96年6
    月26日晚上10時許，復於前址住處以玻璃球吸食器點火燒烤
    產生煙霧而吸食之方式施用第二級毒品甲基安非他命一次。
    嗣於96年6 月27日晚上6 時20分許，在上址住處為警查獲，
    並扣得其所有之內有無法析離之微量第一級毒品海洛因殘渣
    之塑膠袋一個及供其施用第一級毒品海洛因所用之注射針筒
    三支、供其施用第二級毒品甲基安非他命之玻璃球吸食器一
    個、供其施用毒品海洛因與甲基安非他命所用之分裝杓二支
    ，且經警採尿驗悉。
二、案經臺北縣政府警察局海山分局報請臺灣板橋地方法院檢察
    署檢察官偵查起訴，經本院合議庭裁定以簡式審判程序審理
    。
    理  由
一、訊據被告甲○○於本院審理時對其於上揭時、地，施用第一
    級毒品海洛因及施用第二級毒品甲基安非他命各一次之犯行
    ，業已坦承不諱，又被告經警詢問後所採集之尿液經送檢驗
    結果，分呈施用第一級毒品海洛因之鴉片類藥物陽性反應、
    第二級毒品甲基安非他命陽性反應，有臺灣檢驗科技股份有
    限公司於96年7 月18日出具之濫用藥物尿液檢驗報告一件附
    卷可稽。復有被告所有之內有無法析離之微量第一級毒品海
    洛因殘渣之塑膠袋一個及其所有供己施用毒品海洛因、甲基
    安非他命所用之注射針筒三支、玻璃球吸食器一個、分裝杓
    二支扣案可證。再者，被告前於89年間因施用毒品案件，經
    本院以89年度毒聲字第564 號裁定送觀察、勒戒後，認無繼
    續施用毒品之傾向，經臺灣板橋地方法院檢察署檢察官於89
    年3 月14日以89年度毒偵字第745 號為不起訴處分確定。又
    於90年間因施用毒品案件，經本院以90年度毒聲字第3989號
    裁定送觀察、勒戒後，認有繼續施用毒品之傾向，再經本院
    以90年度毒聲字第4403號裁定令入戒治處所施以強制戒治，
    嗣經裁定停止戒治付保護管束，於91年11月11日期滿，有臺
    灣高等法院被告前案紀錄表附卷可按，是被告乃經強制戒治
    執行完畢釋放後，五年內再犯施用毒品之犯行，至為灼然。
    綜上，足認被告自白與事實相符，罪證明確，犯行洵堪認定
    。
二、查海洛因及甲基安非他命分別係毒品危害防制條例第2 條第
    2 項第1 款、第2 款所列之第一級、第二級毒品。核被告所
    為，係犯毒品危害防制條例第10條第1 項之施用第一級毒品
    罪及同條例第10條第2 項之施用第二級毒品罪。被告於施用
    毒品海洛因、甲基安非他命而持有各該毒品之低度行為，應
    分別為施用之高度行為所吸收，均不另論罪。其所犯上開施
    用第一級毒品、第二級毒品兩罪間，犯意各別，行為互殊，
    應予分論併罰。查被告前於90年間因施用毒品案件，經本院
    於91年4 月23日以91年度訴字第377 號就施用第一、二級毒
    品部分分別判處有期徒刑七月、五月，應執行有期徒刑十月
    ，於91年8 月9 日確定，並於92年11月18日縮刑期滿執行完
    畢，有臺灣高等法院被告前案紀錄表在卷可按，其於有期徒
    刑執行完畢後五年以內故意再犯本案之罪，係屬累犯，應依
    刑法第47條第1 項之規定加重其刑。爰審酌被告年值青壯，
    不思尋求正當之身心發展，前曾有毒品前科，不知警惕，竟
    又施用足以導致精神障礙、性格異常，甚至造成生命危險之
    毒品，戕害一己之身心健康，對社會治安可能之危害程度非
    微，惟其於犯罪後尚能坦承犯行等一切情狀，分別量處如主
    文所示之刑，並依刑法第51條第5 款規定定其應執行之刑，
    以示懲儆。
三、扣案之內有無法析離之微量第一級毒品海洛因殘渣之塑膠袋
    一個，應概認屬查獲之毒品，不問屬於犯人與否，爰依毒品
    危害防制條例第18條第1 項前段規定，併予宣告沒收銷燬。
    又扣案之注射針筒三支、玻璃球吸食器一個、分裝杓二支，
    係被告所有供己施用毒品海洛因、甲基安非他命所用之物，
    業據其於審理時供認在卷，爰依刑法第38條第1 項第2 款規
    定，均併予宣告沒收。
據上論斷，應依刑事訴訟法第273 條之1 第1 項、第299 條第1
項前段，毒品危害防制條例第10條第1 項、第2 項、第18條第1
項前段，刑法第11條前段、第47條第1 項、第51條第5 款、第38
條第1 項第2 款，判決如主文。
本案經檢察官劉仕國到庭執行職務
中　　華　　民　　國　　96　　年　　9 　　月　　19　　日
                  刑事第一庭    法  官  張江澤
以上正本證明與原本無異。
如不服本判決，應於判決送達後10日內，向本院提出上訴狀。
                                書記官  林怡秀
中　　華　　民　　國　　96　　年　　9 　　月　　19　　日
附錄本案論罪科刑法條全文：
毒品危害防制條例第10條
施用第一級毒品者，處六月以上五年以下有期徒刑。
施用第二級毒品者，處三年以下有期徒刑。
